臺灣高雄地方法院刑事判決　　　　　　　 94年度易字第902號
公　訴　人　臺灣高雄地方法院檢察署檢察官
被　　　告　甲○○
　　　　　　乙○○○
　　　　　　丙○○
上列被告因傷害等案件，經檢察官聲請簡易判決處刑（94年度偵
字第2792；8074號），本院認不宜逕以簡易判決處刑，改依通常
程序審理並判決如左：
    主　 文
本件公訴不受理。
    理　 由
一、公訴意旨略以：民國93年8 月12日上午9 時50分許，在址設
    高雄市○○路129 號之1 之「壽山健康長壽會」（下稱壽山
    長壽會）會場，被告甲○○、乙○○○與丙○○因烹煮食物
    之事發生爭執，被告甲○○及乙○○○即基於傷害他人身體
    之犯意聯絡，合力拉扯被告丙○○之頭髮，將被告丙○○壓
    倒在地，並抓住被告丙○○之頭部往地上撞數下，同時被傲
    甲○○以腳踢被告丙○○之腹部，致被告丙○○受有腹部鈍
    傷、左背部壓砸傷之傷害，隨後被告甲○○先放手起身，基
    於公然侮辱之犯意，在該公眾得出入之會場以「幹你娘」之
　　言語辱罵被告丙○○，而侮辱被告丙○○之名譽，被告乙○○○則仍抓住被告丙○○之頭髮不放，此時被告丙○○亦基
    於傷害他人身體之犯意，拉扯被告乙○○○之頭髮，將被告
    乙○○○拉倒在地，在扭打、拉扯之中，被告丙○○受有顏
    面多處擦挫傷之傷害，被告乙○○○則受有上下唇血腫及瘀
    血、左中指甲內出血之傷害，因認被告甲○○涉有刑法第27
    7 條第1 項之傷害罪嫌及同法第309 條第1 項之公然侮辱罪
    嫌，被告乙○○○及蘇綿綿均涉有刑法第277 條第1 項之傷
    害罪嫌。
二、按檢察官聲請簡易判決者，法院於審理後，認應為不受理判
    決之諭知者，應適用通常程序審判；告訴乃論之罪，告訴人
    於第一審辯論終結前，得撤回其告訴；又告訴經撤回者，法
    院應諭知不受理之判決。刑事訴訟法第452 條、第238 條第
    1 項及第303 條第3 款分別定有明文。
三、本件被告因傷害等案件，經檢察官聲請簡易判決處刑，認被
    告甲○○係犯刑法第277 條第1 項之傷害罪及同法第309 條
    第1 項之公然侮辱罪，被告乙○○○及蘇綿綿則均係犯刑法
    第277 條第1 項之傷害罪，依同法第287 條前段及第314 條
    之規定均須告訴乃論。茲因告訴人蘇綿綿及乙○○○業均已
    於93年5 月23日具狀向本院撤回告訴，揆諸前開說明，爰不
    經言詞辯論，逕為諭知不受理之判決。
據上論斷，應依刑事訴訟法第452 條、第303 條第3 款、第307
條，判決如主文。
中　　華　　民　　國　　94　　年　　5 　　月　　26　　日
                  刑事第十二庭  審判長法  官  張維君
                                      法　官  伍逸康
                                      法　官  劉惠娟
以上正本證明與原本無異。
如不服本判決，應於送達後10日內，向本院提出上訴狀。
中　　華　　民　　國　　94　　年　　5 　　月　　26　　日
                                      書記官  陳素徵
